# 请教陈版，关于此贷款的披露

提问人：hrtsex 时间：2014-03-27 22:27:00
一、背景 公司于 2012 年 4 月 24 日与当地人民政府签订融资合作协议，当地人民政府委托本公司向当地农村信用合作联社借款 600 万元，具体协议约定如下： A．在当地人民政府协同下，本公司组织贷款手续向当地信用合作社贷款 600 万元，贷款期限为三年； B．贷款前期费用和贷款产生的利息均由当地人民政府承担，并按银行要求及时拨付本公司； C．贷款期限内本公司如资金紧张可与当地人民政府协商使用所贷款项，使用期内贷款利息由本公司负担； D．贷款到期后，当地人民政府负责偿还全部本息。 二、请教的问题 1 、我们项目组将公司借给当地政府的款项列示在“其他非流动资产”，但总审认为不能判断期限在一年以上，需调整至“其他应收款”？ 我们解释:上述条件A约定公司向银行的借款期限为 3 年，故可合理推断政府向公司的借款也应该在 1 年以上。 2 、关于该笔借款在现流表的披露，我们项目组比较倾向于放在筹资活动支付的其他，但总审认为应放在投资活动。

回答人：chenyiwei
1 、对照《企业会计准则第 30 号——财务报表列报（ 2006 ）》第十三条规定，判断该拆借资金是否属于流动资产，主要考虑是本企业能否自主地在一年内索回该笔借款，如果本企业提出要求则对方是否必须提前归还（无论是由该信用社还是当地政府偿还）。 2 、现金流量表上，从本企业角度，本企业属于资金提供者，因此属于投资活动现金流量。